# 求助陈版主::关于房源性质的转换

提问人：lcx2456 时间：2020-08-24 15:33:02
房源一开始是作为廉租房，但是后接到区里相关通知，改为安置房，是不是在通知下达后，就应该将其转入库存商品中？
房源为廉租房，但是一直未对外出租，但是廉租房的用途是出租，那么即使没有董事会相关决议规定其是作为空置以备出租，也是可以以投资性房地产核算的？

回答人：chenyiwei
廉租房有特定的政策目的，并非为了获取租金收入和资本增值，而是作为“托底”的住房保障，因此廉租房不能确认为投资性房地产。不仅如此，还应关注廉租房是否符合确认为本企业“资产”的条件。如果廉租房租金实行收支两条线管理，收款全部上缴财政，再下拨款项用于管理和维护，则这种情况下的廉租房不应确认为本企业的资产。
请高度关注、恰当应对政府融资平台公司为增大发债额度而通过各种方式虚增净资产的风险。